

RAZAKANANTENAINA Naivosoa Lucien Judichaël

Tél: 034 64 420 86

Mail: judirazaka26@gmail.com

Adresse: C. U. Ambatomaro

Bloc 205 Porte F

101 Antananariyo

La variété de mes formations m'ouvre à une certaine polyvalence dans le monde professionnel. Mes études approfondies en Lettre notamment en Langue française m'ont fourni une forte capacité à exécuter toutes les fonctions qui s'y rattachent. Piloter un projet, manager une équipe, mener efficacement une formation sont essentiellement dans mes expertises. Je suis également outillé par rapport au coaching en développement personnel et à la relation d'aide dans la perspective d'accompagner un individu en difficulté.

DOMAINES DE COMPÉTENCES

- Analyse et rédaction de textes littéraires et des pensées philosophiques
- Communication orale et écrite de la langue française
- Enseignements en matière littéraire et traduction
- Rédaction des propositions techniques et financières
- Montage et gestion de projet de développement communautaire
- Coordination et Mobilisation sociale et Communautaire et Leadership
- Etudes de faisabilité de projet et Etudes d'impacts environnementaux : Collecte et Traitement de données
- Socio-organisateur et Animateur : Démarche participative MARP et d'Autopromotion
- IEC/CCC et Marketing social : Communication en vue de Changement de Comportement
- Appel d'Offres de Projet Communautaire
- Psychologie sociale : maîtriser les phénomènes de Groupe Social
- Suivi/Evaluation et Analyse des risques de Projet de Développement
- Gestion de Ressources Humaines appliquées à l'Entreprise et à l'Institution de Développement
- Management/Leadership et Analyse des risques en vue d'élaborer, planifier et de piloter un Projet Communautaire
- Formateur des adultes : Andragogie Participative et Méthode Active
- Coaching In-Put et Out-Put et Communication Interpersonnelle
- Négociation et Plaidoyer
- Comptabilité simplifiée utile à la Gestion de Projet Communautaire
- Entretiens en tête-à-tête de personne en situation en demande de soutien, amener « l'aidé » à cheminer vers la meilleure adaptation possible sur la base appropriée de ses ressources

FORMATIONS

2005 : Bac série A2 – Lycée Catholique Tsiroanomandidy

2009-2011: Licence en philosophie - Philosophat Saint Paul Tsaramasoandro Antananarivo

2017 : Certificat de Formation en Technique de rédaction des offres de Consultance – *Ketrika Consulting Antsakaviro Antananarivo*

2017-2018 : Formation en vue de devenir Cadre-Manager-Coach de Projet de Développement (14 profils professionnels, deux ans post-Licence) – *CRADEC Antanimena Antananarivo*

2019: Formations au Centre d'Education Permanent des Adultes Tsaramasay Antananarivo,

Représentant de Gordon Training International, sis à Californie USA à M^{car} sur :

- La Communication Interpersonnelle de Thomas Gordon (les bases de la Communication, la clé de la réaction aux comportements des autres, les obstacles à la Communication)
- La Formation des formateurs (encadrement efficace des activités de formations)
- Les Outils pratique de la relation d'aide
 - Les traces de mon passé (Analyser mon histoire d'enfant et d'adolescent, analyser mon système de défense et mes réactions aujourd'hui, Guérison intérieure)

2020 : Formation sur le Système d'Information Géographique QGIS – **QGIS Madagascar User Group CNEAGR Nanisana**

Août et Novembre 2020 : Diplômes Approfondis de Langue Française (DALF) Niveau C1 et Niveau C2 du Cadre européen commun de référence pour les langues – *Alliance Française Antananarivo* Juillet 2021: Formation en Leadership de développement adapté au contexte Malagasy – *BTC-Leadership Training Ambohimangakely Antananarivo*

EXPERIENCES PROFESSIONNELLES

Juillet 2012 à ce jour : Consultant Formateur en langue française à l'Alliance Française d'Antananarivo

2020-2021 : Professeur de français, cours particulier à domicile

2019 : Animateur en développement personnel au sein de l'Association AGV Antsirabe

2014-2016 : Gérant de l'Hôtel Chez Gaspard Ranomafana

2011-2013 : Professeur de philosophie et français au collège Léon Dehon Fianarantsoa

2006-2008: Enseignant au Collège Saint Paul Ifanadiana

CONNAISSANCE INFORMATIQUE

- -WORD
- EXCEL
- POWERPOINT
- INTERNET

CONNAISSANCE LINGUISTIQUE

Malagasy : Excellent Français : Excellent Anglais : Moyen

INTERETS

- Lecture et Cinéma
- Voyage
- Sport : Basket-ballNavigation sur Internet